【裁判字號】    95,訴,30
【裁判日期】    950317
【裁判案由】    搶奪等
【裁判全文】
臺灣基隆地方法院刑事判決                95年度訴字第30號
公  訴  人  臺灣基隆地方法院檢察署檢察官
被      告  癸○○
                    現於臺灣基隆監獄
            庚○○
                    現於臺灣基隆監獄
上列被告因搶奪等案件，經檢察官提起公訴（94年度偵字第4987
號、第4829號、第4398號）及移送併案（95年度偵字第573號）
，被告並為有罪陳述，本院合議庭乃裁定由受命法官獨任以簡式
審判程序進行審理，並判決如下：
    主  文
癸○○共同連續竊盜，累犯，處有期徒刑伍月；又共同意圖為自
己不法之所有，而連續搶奪他人之動產，累犯，處有期徒刑壹年
貳月。應執行有期徒刑壹年陸月。
庚○○共同竊盜，累犯，處有期徒刑參月；又共同意圖為自己不
法之所有，而連續搶奪他人之動產，累犯，處有期徒刑壹年貳月
。應執行有期徒刑壹年肆月。扣案之口罩壹只、機車鎖匙壹支均
沒收之。
    事  實
一、癸○○於民國90年間曾因竊盜案件，經臺灣高等法院判處有
    期徒刑1年6月，91年間又因毒品案件，經本院判處有期徒刑
    8月，甫於94年5月31日保護管束期滿，執行完畢。庚○○於
    92年間曾因搶奪案件，亦經本院判處有期徒刑2年6月，甫於
    94年2月21日保護管束期滿，執行完畢。詎二人均不知悔改
    ，分別或共同為下列不法行為：
二、癸○○基於意圖為自己不法所有之概括犯意，於附表一所示
    之時間、地點，竊取編號一、編號二所示被害人之財物，其
    中附表一編號三係夥同楊淙勝（另行判決）騎乘ＧＱＴ－
    192重機車共同竊取，得手後由楊淙勝負責變賣，放置在台
    北縣瑞芳鎮○○路36巷23號2樓住處，並拿出新台幣3,000元
    （下同）予癸○○花用。附表一編號四，則夥同丙○○（另
    併案處理）共騎ＡＣＥ－881重機車，癸○○騎乘該機車慢
    慢接近丑○○掛在機車上之安全帽，再由丙○○著手竊取，
    癸○○騎乘車該部重機車在場接應脫逃，附表一編號五係由
    庚○○以自備之鎖匙著手竊取ＣＸ８－431號機車，癸○○
    在場把風，得手後作為搶奪交通工具。
三、癸○○復與庚○○基於意圖為自己不法所有之概括犯意聯絡
    ，於附表二所示之時間、地點，由癸○○騎乘ＣＸ８－431
    機車搭載庚○○，由坐在後座之庚○○著手搶奪如附表二編
    號三、四、五、六所示被害人之財物，另共騎車號不詳重機
    車，由庚○○著手搶奪附表二編號一、二所示被害人財物，
    嗣於94年12月17日17時許，在台北縣瑞芳鎮○○路有勝新村
    4號為警循線查獲，併查獲如附表三所示之物品及做案用口
    罩1只、機車鎖匙1支。
四、案經基隆市警察局第一、第三、第四分局報告臺灣基隆地方
    法院檢察署檢察官偵查起訴。
    理  由
壹、程序事項
    查本案被告癸○○、庚○○所犯者非為死刑、無期徒刑、最
    輕本刑為三年以上有期徒刑之罪或高等法院管轄第一審案件
    ，其於準備程序進行中，先就被訴事實為有罪之陳述，經告
    知其簡式審判程序之旨，並聽取公訴人、被告之意見後，本
    院業已依刑事訴訟法第273條之1第1項規定，裁定由受命法
    官獨任以簡式審判程序進行本案之審理。
貳、實體事項
一、前揭事實業據被告癸○○、庚○○於本院審理時坦承不諱，
    核與證人即被害人己○○、辛○○、戴素真、甲○○、壬○○、子○○、寅○○○於警詢時證述；證人即被害人丁○○
    、丑○○、戊○○於警詢暨檢察官偵查時證述；證人即同案
    被告丙○○、楊淙勝於警詢及偵查中互證之情節相符，並有
    贓物認領保管收據及扣案之口罩壹只、機車鎖匙壹支足資可
    佐，堪認被告癸○○、庚○○之自白，均與事實相符，並堪
    可採信。綜上，本案事證明確，被告癸○○、庚○○竊盜及
    搶奪之犯行，洵堪認定。
二、核被告癸○○、庚○○所為，均係犯刑法第320條第1項之竊
    盜罪、同法第325條第1項搶奪罪。被告癸○○就附表一編號
    三、編號四、編號五之竊盜罪部分，分別與楊淙勝、丙○○
    及被告庚○○間；及與被告庚○○就搶奪罪部分，有犯意之
    聯絡及行為分擔，為共同正犯。又被告癸○○所為5次竊盜
    行為及與被告庚○○所為6次搶奪行為，時間緊接，犯罪構
    成要件相同，顯係基於概括犯意為之，為連續犯，依刑法第
    56 條規定，加重其刑。又被告2人所犯竊盜及搶奪罪間，犯
    意各別，行為互殊，應分論併罪。又公訴人雖未就附表一編
    號二竊盜部分提起公訴，惟與起訴部分，屬連續犯，具裁判
    上一罪關係，為起訴效力所及，本院自得併為審理，併此敘
    明。另被告2人受有期徒刑執行完畢，5年內再犯有期徒刑以
    上之罪，為累犯，應依刑法第47條加重其刑。爰審酌被告不
    思以正當工作獲取金錢，妄想不勞而獲，觀念已有偏差，且
    飛車行搶，雖其車速不快，然稍有不慎，仍可釀致嚴重後果
    ，而被害人遭搶後所受驚嚇及所受之財物損失暨被告竊盜、
    搶奪之次數、角色分擔、犯罪所生對治安危害等一切情狀，
    分別量處如主文所示之刑。扣案之口罩壹只、機車鎖匙壹支
    ，被告供承係其所有，係供犯罪所用之物，應依刑法第38條
    第1項第2款之規定，依法宣告沒收之。
據上論斷，應依刑事訴訟法第273條之1第1項、第299條第1項前
段，刑法第28條、第320條第1項、第325條第1項、第56條、第47
條、第51條第5款、第38條第1項第2款之規定，罰金罰鍰提高標
準條例第1條前段，判決如主文。
本案經檢察官乙○○到庭執行職務。
中    華    民    國    95    年    3    月    17    日
                  刑事第二庭法  官  陳伯厚
以上正本證明與原本無異。
對於本件判決如有不服，應於收受送達後10日內，向本院提出上
訴書狀，上訴於臺灣高等法院，並按他造當事人之人數附具繕本
。
中    華    民    國    95    年    3    月    17    日
                            書記官  明祖斌
附錄論罪法條：
中華民國刑法第320條第1項
(普通竊盜罪)
意圖為自己或第三人不法之所有，而竊取他人之動產者，為竊盜
罪，處 5 年以下有期徒刑、拘役或 500 元以下罰金。
中華民國刑法第325條第1項
(普通搶奪罪)
意圖為自己或第三人不法之所有，而搶奪他人之動產者，處 6 月
以上 5 年以下有期徒刑。
附表一：
編號：時間：      地點：        被害人：  竊得財物：
一、94年7 月15日  基隆市仁愛區  丁○○    小型捲揚機2 部
     17時許        仁一路59巷某
                   工地
二、94年10月16日  基隆市○○路  辰○○    WKM－499號輕型
    18時許        22巷2號                  機車
三、同年10月8日    同市暖暖區東  戊○○    碎石機2部、空
    12時接續於     勢街95號前    己○○    汽壓縮機及電
    22時許                                  鑽各一部
四、同年11月24日  同市安樂區麥  丑○○    安全帽1頂
     23時10分許   金路504號前
五、同年12月12日  台北縣瑞芳鎮  卯○○    車牌號碼ＣＸ8
     14時許       吉慶公園城附            －431 號重型機
                  近                      車1 部
附表二：
編號：時間：        地點：      被害人：  搶奪財物：
一、同年12月5 日  同市信義區信  辛○○    土地銀行信用卡
    19時15分許    二路105號前              1張、現金新台
                                          幣2200元
二、同月6日15時    同市○○路4  戴素真    信用卡共5張、
     40分許        巷口                   提款卡共3 張、
                                          身分證2張、健
                                          保卡2張、行動
                                          電話1具及現金
                                          新台幣25,000元
三、同月12日13時  同市○○路、  甲○○    身分證、健保卡
    15分許        愛五路路口              、行動電話2具
                                          、現金新台幣
                                            50,000元
四、同月17日13時  同市○○路31  壬○○    化妝包1只、現
    50分許        1號前                    金2,000元、手
                                            提包1只
五、同日14時8 分  同市○○路28  子○○    汽、機車駕駛執
     許            1 號前                  照、健保卡、行
                                           動電話2具、現
                                           金5000元、麒
                                           麟吊飾1個
六、同日14時30分  同市○○街33  寅○○○  身分證、健保卡
     許            3 號前                  、會員證、汽車
                                           駕駛執照、行動
                                           電話1 具、金牌
                                           1 面、11,000元
                                           、長行紅色皮
                                           夾1只
附表三：查獲物品
      品名        單位        數量          備考
  長型紅色皮夾    只          一
  身  分    證    張          一
  （寅○○○）
  健  保    卡    張          二
  公會會員證      張          一
  自小客車駕照    張          一
  金牌乙面印有    只          一
  觀音面像
  NET牌帆布手     只          一
  提包
  ANNA SUI牌化    只          一
  粧包
  行動電話        支          二
  汽車駕照        張          一
  機車駕照        張          一
  麒麟吊飾        個          一
  機車鑰匙        支          一
  口罩            個          一
  壹仟元紙鈔      張          十三
  伍佰元紙鈔      張          一
  壹佰元紙鈔      張          一
  拾元硬幣        個          八
  伍元硬幣        個          四
  壹元硬幣        個          八


司法院資訊處製作；財團法人民間司法改革基金會備份。
